# 费用按性质划分

提问人：ivancheng 时间：2014-09-16 08:58:22
根据《企业会计准则第 30 号——财务报表列报》（修订），“企业应当在附注中披露费用按照性质分类的利润表补充资料，可将费用分为耗用的原材料、职工薪酬费用、折旧费用、摊销费用等。”是否意味着附注中不需要单独披露销售费用、管理费用及财务费用的明细，而是合并并按费用的性质分类进行披露？

回答人：chenyiwei
附注中费用按性质的披露和三类费用的明细披露是不矛盾的。目前的附注要求实际上是在费用按功能分类的基础上，就每一个功能分类再分别披露其中的要素构成，但只限于销售费用和管理费用。而费用按性质的明细披露与费用按功能的分类披露完全是平行的，且涵盖了利润表上从“营业成本”到“资产减值损失”的全部成本费用项目。 当然也不排除证监会在修订《财务报告的一般规定》时会删除对销售费用和管理费用的明细披露要求。